ACORDAO-COMPLETO-2381680

ACÓRDÃO DE RELAÇÃO

ACÓRDÃO DE RELAÇÃO 2594/2019 ATA 42/2019 - PLENÁRIO

Acórdão 2594/2019-TCU-Plenário
VISTO, relacionado e discutido este processo que versa sobre relatório de acompanhamento realizado pela Secretaria de Macroavaliação Governamental (Semag) com o objetivo avaliar a conformidade das transferências constitucionais do Fundo de Participação dos Estados e do Distrito Federal (FPE) , Fundo de Participação dos Municípios (FPM) , Fundo de Compensação pela Exportação de Produtos Industrializados (IPI-Exp) , Contribuição de Intervenção no Domínio Econômico - Combustíveis - Estados e Municípios (Cide) e Fundo de Manutenção e Desenvolvimento da Educação Básica e de Valorização dos Profissionais da Educação (Fundeb) no primeiro semestre de 2019;
Considerando que não foram observadas desconformidades na fiscalização em comento;
ACORDAM os Ministros do Tribunal de Contas da União, por unanimidade, com fundamento nos arts. 1º, II, 143, III, e 241 do RI/TCU, de acordo com os pareceres emitidos nos autos, considerar em conformidade com os coeficientes estabelecidos nos normativos que tratam da matéria os valores distribuídos por beneficiário, no primeiro semestre de 2019, para as seguintes transferências:
a) Fundo de Participação dos Estados e do Distrito Federal (FPE) , conforme a Decisão Normativa - TCU 167, de 21/3/2018;
b) Fundo de Participação dos Municípios (FPM) , conforme a Decisão Normativa - TCU 173, de 4/1/2019;
c) Fundo de Compensação pela Exportação de Produtos Industrializados (IPI-Exp) , conforme a Decisão Normativa - TCU 169, de 25/7/2018;
d) Contribuição de Intervenção no Domínio Econômico - Combustíveis - Estados e Municípios (Cide) , conforme as seguintes decisões normativas: Decisão Normativa - TCU 165, de 7/2/2018 (repasse de janeiro de 2019 aos municípios) , Decisão Normativa - TCU 166, de 28/2/2018 (repasse de janeiro de 2019 aos estados e ao Distrito Federal, e Decisão Normativa - TCU 174, de 13/2/2019 (repasse de abril de 2019) ;
e)  Fundo de Manutenção e Desenvolvimento da Educação Básica e de Valorização dos Profissionais da Educação (Fundeb) , conforme a Portaria Interministerial MEC/MF 7, de 28/12/2018.
1. Processo TC-Processo 033.511/2019-5 (RELATÓRIO DE ACOMPANHAMENTO) 
	1.1. Órgão/Entidade: Banco do Brasil S.a.; Secretaria do Tesouro Nacional; Secretaria Especial da Receita Federal do Brasil
	1.2. Relator: Ministro Bruno Dantas
	1.3. Representante do Ministério Público: não atuou
	1.4. Unidade Técnica: Secretaria de Macroavaliação Governamental (SEMAG) .
	1.5. Representação legal: não há.
	1.6. Determinações/Recomendações/Orientações: 
1.6.1. encaminhar cópia deste acórdão à Secretaria do Tesouro Nacional e ao Banco do Brasil S.A, podendo o relatório e o voto ser consultados no endereço www.tcu.gov.br/acordaos;
1.6.2. encerrar o presente processo, com fundamento no inciso V do art. 169 do Regimento Interno do TCU.

BRUNO DANTAS

não há.

Não atuou

RELATÓRIO DE ACOMPANHAMENTO (RACOM)

Secretaria de Macroavaliação Governamental (SEMAG).